Minutes et répertoires du notaire Jean BERRUYER, 14 avril 1713 - 20 juillet 1743 (étude XIX)
Archives nationales
- Minutes de Jean BERRUYER, 1713 - 20 juillet 1743; MC/ET/XIX/608 - MC/ET/XIX/723
  - Minutes. 1727, janvier - avril, janvier - avril 1727; MC/ET/XIX/662
    - Fontaine (Pierre) marchand tapissier rue de Seine § Surceance, 28 janvier 1727; MC/ET/XIX/662
      Fontaine, Pierre
    - Bigeon (Claude) maître menuisier fg. Saint-Marcel, rue d'Orleans § transaction, 31 janvier 1727; MC/ET/XIX/662
      accord; Bigeon, Claude
    - Bail emphytéotique à Claude Varenne, architecte, avec le compte rendu d'une visite de la maison par Jean-Baptiste Loir, architecte juré expert à Paris., 20 mars 1727; MC/ET/XIX/662
      bail; Loir, Bernard Jean-Baptiste (?); Varenne, Claude; architecte; architecte
    - Prudhomme (Antoine) entrepreneur de bâtiments rue de la Mortellerie § Constitution, 20 mars 1727; MC/ET/XIX/662
      constitution de rente; Prudhomme, Antoine
    - Varenne (Claude) architecte, maître maçon quai des Ormes § bail emphitéotique, 20 mars 1727; MC/ET/XIX/662
    - Laned (Edmé Pierre), orfèvre, au marché Neuf § Certificat aux dires de .., 31 mars 1727; MC/ET/XIX/662
      certificat; Laned, Edmé Pierre
    - Goret (Robert) maître sculpteur rue Contrescarpe § Surceance des créanciers de .. (pièce annexe: Mémoire de ce qui est du à ..), 16 avril 1727; MC/ET/XIX/662
      Goret, Robert
    - Dupuis (Pierre) maître Sculpteur rue Saint-Roch § Surceance, 16 avril 1727; MC/ET/XIX/662
      Dupuis, Pierre
    - Varenne (Claude) architecte, maître maçon quai des Ormes § bail, 17 avril 1727; MC/ET/XIX/662
    - Boucherat (Edmé Nicolas), marchand orfèvre au Pont-au-Change § Vente de portion de maison, 19 avril 1727; MC/ET/XIX/662
      acte de vente; Boucherat, Edmé Nicolas
  - Minutes. 1727, mai - juillet, mai - juillet 1727; MC/ET/XIX/663
    - Deparis (Antoine), marchand orfèvre, à Amiens § Partage de la succession de .., 2 mai 1727; MC/ET/XIX/663
      partage; Deparis, Antoine
    - Deparis (Jacques), marchand orfèvre, à Paris § Partage, 2 mai 1727; MC/ET/XIX/663
      partage; Deparis, Jacques
    - Mairé (Claude) maître tabletier rue Bourg l'Abbé § transport de rente, 3 mai 1727; MC/ET/XIX/663
      transport de droits; Mairé, Claude
    - Bourbon (Gaspard) maître maçon rue Beauregard § quittance portant transport, 10 mai 1727; MC/ET/XIX/663
      quittance; Bourbon, Gaspard
    - Delafond (Etienne) entrepreneur de bâtiments rue Boucherat § Inventaire après le décès de .., 12 mai 1727; MC/ET/XIX/663
      inventaire; Delafond, Etienne
    - Reconnaissance de Jean Coullange et de sa femme Marie-Anne Cherette, tuteur de Pierre Beausire, fils de Pierre Beausire, architecte, et petit fils de Jean Beausire, architecte, maître général des bâtiments du roi, demeurant rue des Lions. En pièce annexe mémoire par celui-ci des hardes et livres donnés à son petit fils pour son voyage à Saint-Domingue., 31 mai 1727; MC/ET/XIX/663
      reconnaissance; Lions (rue des); Beausire, Jean (1651-1743); Beausire, Pierre (fils); Beausire, Pierre (père); Cherette, Marie Anne; Coullange, Jean; architecte; architecte; maçon
    - Drouard (Pierre) maître doreur rue de la Mortellerie § procuration, 31 mai 1727; MC/ET/XIX/663
      procuration; Drouard, Pierre
    - Procuration déposée et reconnaissance portant constitution et délégation par Jean Hébert, concernant Jean Beausire, architecte, maître général des bâtiments du roi, demeurant rue ds Lions., 20 juin 1727; MC/ET/XIX/663
      procuration; reconnaissance; Lions (rue des); Beausire, Jean (1651-1743); Hébert, Jean; architecte; maçon
    - Compte et mainlevée concernant Jacques Foacier, peintre de l'académie, demeurant rue Saint-Louis., 24 juillet 1727; MC/ET/XIX/663
      compte; mainlevée; Saint-Louis (rue); Foacier, Jacques; peintre
  - Minutes. 1727, août - décembre, août - décembre 1727; MC/ET/XIX/664
    - Gaudouin (François) marchand tapissier rue Geoffroy l'Asnier § bail, 7 août 1727; MC/ET/XIX/664
      bail; Gaudouin, François
    - Varenne (Claude) architecte, maître maçon quai des Ormes § Certificat déposé, 28 août 1727; MC/ET/XIX/664
    - Varenne (Claude) architecte, maître maçon quai des Ormes § Inventaire après le décès de la mère de .., 4 septembre 1727; MC/ET/XIX/664
    - Varenne (Nicolas) entrepreneur de bâtiments à Paris § Inventaire après le décès de la veuve de .., 4 septembre 1727; MC/ET/XIX/664
      inventaire; Varenne, Nicolas
    - Varenne (Guillaume) entrepreneur de bâtiments rue Geoffroy l'Asnier § Inventaire après le décès de la mère de .., 4 septembre 1727; MC/ET/XIX/664
      inventaire; Varenne, Guillaume
    - Varenne (Claude) architecte, maître maçon quai des Ormes § devis et marché (mur mitoyen), 30 septembre 1727; MC/ET/XIX/664
    - Gibault (Philippe) marchand faïencier rue Saint-Germain-l'Auxerrois § remise et sur créance, 2 octobre 1727; MC/ET/XIX/664
      Gibault, Philippe
    - Sauvage (François), maître menuisier à Paris § Mariage du fils de feu .., 12 octobre 1727; MC/ET/XIX/664
      contrat de mariage; Sauvage, François
    - Sauvage (Nicolas), menuisier, rue de la Tisseranderie § Mariage de .., 12 octobre 1727; MC/ET/XIX/664
      contrat de mariage; Sauvage, Nicolas
    - Laisné (Etienne François) entrepreneur de bâtiments à Paris § quittance de la veuve de .., 30 octobre 1727; MC/ET/XIX/664
      quittance; Laisné, Etienne François
    - Lecuyer (Nicolas) maître serrurier à Soissons § Renonciation à la succession de .., 17 novembre 1727; MC/ET/XIX/664
      Lecuyer, Nicolas
  - Minutes. 1728, janvier - mars, janvier - mars 1728; MC/ET/XIX/665
    - Hallé (Antoine) maître serrurier rue du Temple § apprentissage, 10 janvier 1728; MC/ET/XIX/665
      contrat d'apprentissage; Hallé, Antoine
    - Serrurier (apprentissage) § Contrat pour 5 ans, entre Jean Henon, cocher, et Antoine Hallé, maître serrurier, au profit de Paul Henon, âgé de 15 ans, fils de Jean. Logé, nourri son père le fera blanchir. S.d.d., 10 janvier 1728; MC/ET/XIX/665
    - Pauly (André) entrepreneur de bâtiments du Roi rue de la Tissanderie § obligation et Vente de maison à .., 17 janvier 1728 - 18 janvier 1728; MC/ET/XIX/665
      acte de vente; obligation; Pauly, André
    - Leclercs (Guillaume) menuisier rue Princesse § Vente de maison, 17 janvier 1728; MC/ET/XIX/665
      acte de vente
    - Moreau (Mathieu) maçon rue des Nonnains d'Yères § Inventaire après le décès de la femme de .., 31 janvier 1728; MC/ET/XIX/665
      inventaire; Moreau, Mathieu
    - Simonnet (François) tailleur de pierres; rue Geoffroy l'Asnier en qualité de tuteur § Inventaire, 31 janvier 1728; MC/ET/XIX/665
      inventaire; Simonnet, François
    - Blain (Adrian), peintre, de Madame d'Orléans, abbesse de Chelles, Culture Sainte-Catherine § Testament de .., 19 février 1728; MC/ET/XIX/665
      testament; Blain, Adrian
    - Mothet (Louis), marchand orfèvre, rue du Grand Hurleur § Bail, 29 février 1728; MC/ET/XIX/665
      bail; Mothet, Louis
    - Apport et reconnaissance du testament olographe de Jérémie Delutel, peintre de la cour, demeurant rue Guénégaud. Celui-ci lègue huit tableaux, dont le no 3, à la communauté des peintres de l'académie de Saint-Luc, dont il précise les sujets par un acte complémentaire du 7 avril 1728 (XIX 666)., 15 mars 1728; MC/ET/XIX/665
    - Davy (Louis), marchand orfèvre joaillier, quai des Morfondus § Mainlevée rapportée, 15 mars 1728; MC/ET/XIX/665
      mainlevée; Davy, Louis
    - Varenne (Nicolas) entrepreneur de bâtiments à Paris § grosse de contrat de constitution, 31 mars 1728; MC/ET/XIX/665
      constitution de rente; Varenne, Nicolas
  - Minutes. 1728, avril - juin, avril - juin 1728; MC/ET/XIX/666
    - Aubez (Louis) éventailliste place Gaudon § décharge, 2 avril 1728; MC/ET/XIX/666
      Aubez, Louis
    - Inventaire après décès de Jérémie Delutel, peintre de la cour, demeurant rue de Guénégaud, La liste des œuvres d'art comprend tableaux, estampes, dessins, etudes et esquisses, bronzes et planches de cuivre ? Les tableaux ont été estimés par Claude Ignace Dufour, peintre, directeur de l'académie, demeurant cul-de-sac-Saint-Martial., 12 avril 1728; MC/ET/XIX/666
      inventaire après décès; Guénégaud (rue); Saint-Martial (cul-de-sac); Delutel, Jérémie (16..-17..); Dufour, Claude Ignace; peintre; directeur d'établissement d'enseignement
    - Villemeneuil (Antoine de) maître coutelier rue l'Evêque § Conventions, 14 avril 1728; MC/ET/XIX/666
      Villemeneuil, Antoine de
    - Mosin (Jean-Baptiste), marchand orfèvre joaillier, au Pont-au-Change § Renonciation, 26 avril 1728; MC/ET/XIX/666
      renonciation; Mosin, Jean Baptiste
    - Inventaire après décès de la femme de Nicolas Guérard, marchand graveur en taille douce, demeurant rue Saint-Jacques. Pierre Gallays, marchand graveur, demeurant également rue Saint-Jacques, estime les marchandises de gravure., 8 mai 1728; MC/ET/XIX/666
      inventaire après décès; Saint-Jacques (rue); Gallays, Pierre; Guérard, Nicolas; graveur
    - Rivey (Gilles) architecte, maître maçon rue Geoffroy l'Asnier § bail, 24 mai 1728; MC/ET/XIX/666
      bail; Rivey, Gilles
    - Quittance concernant Nicolas Tardieu, graveur ordinaire du roi, demeurant rue Saint-Jacques., 30 mai 1728; MC/ET/XIX/666
      quittance; Saint-Jacques (rue); Tardieu, Nicolas; graveur
    - Varenne (Claude) architecte, maître maçon quai des Ormes § Marché (réparations urgentes), 5 juin 1728; MC/ET/XIX/666
      marché; Varenne, Claude
    - Transport de rente par Jacques Vinage, architecte expert, demeurant rue des Lions, et sa femme Charlotte Beausire, à Jean Beausire, architecte du roi, demeurant également rue des Lions., 14 juin 1728; MC/ET/XIX/666
      transport de droits; Lions (rue des); Beausire, Charlotte; Beausire, Jean (1651-1743); Vinage, Jacques (16..-1735); architecte; architecte
    - Jouquet (Claude), marchand orfèvre joaillier, rue du Harlay § Bail, 14 juin 1728; MC/ET/XIX/666
    - Gibault (Philippe) marchand faïencier rue Saint-Germain-l'Auxerrois § Sauf-conduit, 24 juin 1728; MC/ET/XIX/666
    - Varenne (Claude) architecte, maître maçon quai des Ormes § Constitution, 25 juin 1728; MC/ET/XIX/666
  - Minutes. 1728, juillet - septembre, juillet - septembre 1728; MC/ET/XIX/667
    - Potain (Félix), maître menuisier, rue Saint-Roch § Compte et décharge, 9 juillet 1728; MC/ET/XIX/667
      compte; décharge; Potain, Félix
    - Guibourget (Jean François) ébéniste rue de Grenelles § Compte portant résiliation de bail et obligation, 13 juillet 1728; MC/ET/XIX/667
      obligation; bail; Guibourget, Jean François
    - Bouillette (Claude) architecte rue de Bretagne, Marais-du Temple § Vente de maison, 15 juillet 1728; MC/ET/XIX/667
      acte de vente; Bouillette, Claude
    - Ilharrart de la Chambre (Yves Emmanuel), marchand orfèvre, au Pont de Change § Obligation et Vente de maison à .., 16 juillet 1728; MC/ET/XIX/667
      acte de vente; obligation; Ilharrart de la Chambre, Yves Emmanuel
    - Constitution de rente par Jean Beausire, architecte ordinaire du roi, demeurant rue des Lions, au profit de Jacques Vinage, architecte juré expert, demeurant rue des Lions et rue de la Culture-Sainte-Catherine, et sa femme Elisabeth Denise Beausire., 22 juillet 1728; MC/ET/XIX/667
      constitution de rente; Couture-Sainte-Catherine (rue de la); Lions (rue des); Beausire, Elisabeth Denise; Beausire, Jean (1651-1743); Vinage, Jacques (16..-1735); architecte; architecte
    - Constitution de rente par Jacques Vinage, architecte juré expert, et sa femme Elisabeth Denise Beausire, demeurant rue de la Culture-Sainte-Catherine, à Louis Cottin., 22 juillet 1728; MC/ET/XIX/667
      constitution de rente; Couture-Sainte-Catherine (rue de la); Beausire, Elisabeth Denise; Cottin, Louis; Vinage, Jacques (16..-1735); architecte
    - Testard (Louis), maître menuisier, rue Saint-Claude § Apprentissage, 10 août 1728; MC/ET/XIX/667
      contrat d'apprentissage; Testard, Louis
    - Menuisier (apprentissage) § Contrat pour 6 ans, entre Thomas Leclerc, compagnon menuisier, et Louis Testard, maître menuisier, au profit de Jean Jacques Bachottil, âgé de 15 ans. Nourri, logé; sa mère le blanchira, sans deniers déboursés, 10 août 1728; MC/ET/XIX/667
      contrat d'apprentissage; Leclerc, Thomas; Testard, Louis; Bachottil, Jean Jacques
    - Boucomont (Michel) maître horloger rue Bourg Tibourg § Mariage de la fille de feu .., 30 août 1728; MC/ET/XIX/667
      contrat de mariage; Boucomont, Michel
    - Joret (Antoine) horloger rue Bourg Tibourg § Mariage de .., 30 août 1728; MC/ET/XIX/667
      contrat de mariage; Joret, Antoine
    - Belhomme (Maurice) architecte juré expert, entrepreneur de bâtiments rue Aumaire § Mariage du fils de..., 5 septembre 1728; MC/ET/XIX/667
      contrat de mariage; Belhomme, Maurice
    - Belhomme (Claude Maurice) maître maçon rue Aumaire § Mariage de .., 5 septembre 1728; MC/ET/XIX/667
      contrat de mariage; Belhomme, Claude Maurice
    - Cappon (Paul) menuisier rue Saint Nicolas § Quittance et Transport - même date, 29 septembre 1728; MC/ET/XIX/667
      quittance; Cappon, Paul
  - Minutes. 1728, octobre - décembre, octobre - décembre 1728; MC/ET/XIX/668
    - Cruchet (Jean François), marchand orfèvre, place de la Baudoirie § Mariage de la fille de .., 3 octobre 1728; MC/ET/XIX/668
      contrat de mariage; Cruchet, Jean François
    - Procuration d'avis de parents concernant Jérémie Delutel, peintre de la cour, demeurant rue Guénégaud., 12 octobre 1728; MC/ET/XIX/668
      procuration; Guénégaud (rue); Delutel, Jérémie (16..-17..); peintre
    - Silvain (Etienne) entrepreneur de bâtiments de la duchesse de Brunswick à Saires Belle Isle § titre nouvel, 30 octobre 1728; MC/ET/XIX/668
      titre nouvel; Silvain, Etienne
    - Peyrat (Barthelemy) tabletier Enclos du Temple § Mariage de .., 31 octobre 1728; MC/ET/XIX/668
      contrat de mariage; Peyrat, Barthelemy
    - Lestrade (Jean) tailleur de pierres grande rue du fg. Saint-Jacques § Mariage de .., 20 novembre 1728; MC/ET/XIX/668
      contrat de mariage; Lestrade, Jean
  - Minutes. 1729, janvier - avril, janvier - avril 1729; MC/ET/XIX/669
    - Quittance de l'exécuteur testamentaire de Jérémie Delutel, peintre de la cour à Paris., 14 janvier 1729; MC/ET/XIX/669
      quittance; Delutel, Jérémie (16..-17..); peintre
    - Villain (Antoine) maître tourneur rue de la Huchette § transaction, 27 janvier 1729; MC/ET/XIX/669
      accord; Villain, Antoine
    - Bernard (François) peintre rue Saint Denis § transaction, 8 février 1729; MC/ET/XIX/669
      accord; Bernard, François
    - Boyet (Luc Antoine) relieur ordinaire du Roi; rue des Amandiers § quittance, 9 février 1729; MC/ET/XIX/669
      quittance; Boyet, Luc Antoine
    - Frenoir (Jean) entrepreneur de bâtiments du Roi à Fontainebleau § Vente de moitié de maison à .., 19 février 1729; MC/ET/XIX/669
      acte de vente; Frenoir, Jean
    - Cormellieur (Jean Baptiste) maître menuisier à Fontainebleau § Vente de moitié d'une maison, 19 février 1729; MC/ET/XIX/669
      acte de vente; Cormellieur, Jean Baptiste
    - Frenoir (Jean) entrepreneur de bâtiments du Roi à Fontainebleau § obligation, 22 février 1729; MC/ET/XIX/669
      obligation; Frenoir, Jean
    - Maire (Claude) maître tabletier à Paris § quittance au Roi, 22 février 1729; MC/ET/XIX/669
      quittance; Maire, Claude
    - Bourdet (Barthélemy) architecte, entrepreneur de bâtiments rue des Barres § Résiliation de bail, compte et obligation, 27 février 1729; MC/ET/XIX/669
      obligation; bail; Bourdet, Barthélemy
    - Prudhomme (Jean François), maître peintre, au Vieux Cimetière Saint-Jean § Vente de maison à .., 2 mars 1729; MC/ET/XIX/669
      acte de vente; Prudhomme, Jean François
    - Prudhomme (Jean François), maître peintre, au Vieux Cimetière Saint-Jean § obligation, 3 mars 1729; MC/ET/XIX/669
      obligation; Prudhomme, Jean François
    - Certificat aux dires de Louis Thibaud de Montigny, maître peintre, demeurant rue Peletier., 7 mars 1729; MC/ET/XIX/669
      notoriété; Le-Peletier (rue); Montigny, Louis Thibaud de; peintre
    - Bossant (Louis) doreur à Paris § Mariage de la fille de feu .., 8 mars 1729; MC/ET/XIX/669
      contrat de mariage; Bossant, Louis
    - Teinturier (Jean) marchand joaillier rue Saint-Antoine § bail, 13 mars 1729; MC/ET/XIX/669
      bail; Teinturier, Jean
    - Pauly (André) entrepreneur de bâtiments du Roi à Fontainebleau § quittance, 17 mars 1729; MC/ET/XIX/669
      quittance; Pauly, André
    - Varenne (Claude) architecte et maître maçon quai des Ormes § Constitution, 21 mars 1729; MC/ET/XIX/669
    - Varenne (Claude) architecte, maître maçon quai des Ormes § Mariage de la fille de .., 28 avril 1729; MC/ET/XIX/669
  - Minutes. 1729, mai - juillet, mai - juillet 1729; MC/ET/XIX/670
    - Delage (François) maître maçon rue de Montmorency § transaction, 2 mai 1729; MC/ET/XIX/670
      accord; Delage, François
    - Miny (Isaac), orfèvre, rue Saint-Louis, près du Palais § Mariage de .., 29 mai 1729; MC/ET/XIX/670
      contrat de mariage; Miny, Isaac
    - Blain (Adrian), peintre de S.A.R., Madame d'Orléans, abbesse de Chelles, rue de la Couture Sainte-Catherine § Inventaire après le décès de .., 10 juin 1729; MC/ET/XIX/670
      inventaire après décès; Blain, Adrian
    - Allen (Vincent) maître et marchand tapissier grande rue du fg. Saint-Antoine § quittance, 14 juin 1729; MC/ET/XIX/670
      quittance; Allen, Vincent
    - Bourdet (Barthélemy) architecte, entrepreneur de bâtiments rue des Barres § obligation portant cautionnement, 27 juin 1729; MC/ET/XIX/670
      obligation; Bourdet, Barthélemy
    - Blain (Adrian), peintre, à Paris § Délivrance de legs, 1er juillet 1729; MC/ET/XIX/670
      Blain, Adrian
    - Perreau (Joseph) tailleur de pierres quai des Ormes § Inventaire après le décès de la femme de .., 4 juillet 1729; MC/ET/XIX/670
      inventaire; Perreau, Joseph
    - Varenne (Claude) architecte, maître maçon quai des Ormes § bail, 7 juillet 1729; MC/ET/XIX/670
    - Blain (Adrian), peintre, de l'abbesse de Chelles, à Paris § Transport, 8 juillet 1729; MC/ET/XIX/670
      cession; Blain, Adrian
    - Jollain (Jacques Jérôme) ébéniste Cloître Saint-Jean de Latran § Mariage de .., 10 juillet 1729; MC/ET/XIX/670
      contrat de mariage; Jollain, Jacques Jérôme
    - Vadoret (Edme Etienne) maître serrurier rue Saint Christofle § quittance, 10 juillet 1729; MC/ET/XIX/670
      quittance; Vadoret, Edme Etienne
    - Deshayes (Louis) maçon à Beauvais § transaction, 13 juillet 1729; MC/ET/XIX/670
      accord; Deshayes, Louis
    - Gautier (Jean André) maître maçon rue de la Mortellerie § Mariage de .., 17 juillet 1729; MC/ET/XIX/670
      contrat de mariage; Gautier, Jean André
    - Gautier (Cyprien) maçon à Moulignon § Mariage du fils de feu .., 17 juillet 1729; MC/ET/XIX/670
      contrat de mariage; Gautier, Cyprien
  - Minutes. 1729, août - décembre, août - décembre 1729; MC/ET/XIX/671
    - Corbin (François) marchand tapissier rue du Chantre § bail, 23 août 1729; MC/ET/XIX/671
      bail; Corbin, François
    - Pouillot (André Marin) maçon à Corbeil § Certificat du décès de .. (aucun inventaire), 2 septembre 1729; MC/ET/XIX/671
      Pouillot, André Marin
    - Billiard (Guillaume) maître menuisier place de Fourcy § Arrêt de compte portant quittance, 25 septembre 1729; MC/ET/XIX/671
      quittance; Billiard, Guillaume
    - Bigeon (Claude) maître menuisier rue d'Orléans § arrêt de compte portant quittance, 25 septembre 1729; MC/ET/XIX/671
      quittance; Bigeon, Claude
    - Varenne (Claude) architecte, maître maçon quai des Ormes § procuration, 27 septembre 1729; MC/ET/XIX/671
    - Mezeretz (sieur) [architecte] ? à Paris § Procuration, 27 septembre 1729; MC/ET/XIX/671
      procuration; Mezeretz, M.
    - Pouillot (André Marin) maître maçon à Corbeil § Copie de tutelle des enfants de feu déposée, 1er octobre 1729; MC/ET/XIX/671
    - Varenne (Claude) architecte, maître maçon quai des Ormes § Inventaire après le décès de ..; (tableaux sans noms d'auteurs, livres d'architecture, outils et ustencils de maçonnerie), 8 octobre 1729; MC/ET/XIX/671
    - Varenne (Nicolas) entrepreneur de bâtiments à Paris cité dans les papiers et titres § Inventaire après le décès de Claude Varenne, architecte, fils de feu, 8 octobre 1729; MC/ET/XIX/671
    - Sedaine (Jean Pierre) architecte juré expert rue des Ecouffes estime les ustencils de maçonnerie § Inventaire après le décès de Claude Varenne, architecte, 8 octobre 1729; MC/ET/XIX/671
      inventaire; Sedaine, Jean Pierre
    - Ravinet (Jacob Louis) maître maçon rue des Gravilliers § titre nouvel, 21 octobre 1729; MC/ET/XIX/671
      titre nouvel; Ravinet, Jacob Louis
    - Varenne (Claude) architecte, maître maçon quai des Ormes § Délaissement et obligation (succession de ..), 30 octobre 1729; MC/ET/XIX/671
    - Varenne (Claude Etienne) architecte quai des Ormes § Délaissement et obligation (Ustencils et livres d'architecture délaissés à .., après le décès de son père Claude Varenne, architecte), 30 octobre 1729; MC/ET/XIX/671
      obligation; Varenne, Claude Etienne
    - Douzant (Christophe) menuisier à Mongeron § bail, 3 novembre 1729; MC/ET/XIX/671
      bail; Douzant, Christophe
    - Marchandet (Edme) tapissier rue des Barres § Certificat aux décès de .., 3 novembre 1729; MC/ET/XIX/671
      Marchandet, Edme
    - Scellier (Louis), maître menuisier, rue des Barres § Certificat aux dires de .., 3 novembre 1729; MC/ET/XIX/671
      certificat; Scellier, Louis
    - Marsilly (Claude), maître menuisier, rue de Charenton § Certificat aux décès de .., 3 novembre 1729; MC/ET/XIX/671
      certificat; Marsilly, Claude
    - Varenne (Claude) architecte, maître maçon quai des Ormes § Constitution par la veuve de .., 6 novembre 1729; MC/ET/XIX/671
    - Varenne (Claude) architecte, maître maçon quai des Ormes § Consentement de la veuve de .., 7 novembre 1729; MC/ET/XIX/671
    - Allen (Vincent) marchand tapissier grande rue du fg. Saint-Antoine § quittance, 7 novembre 1729; MC/ET/XIX/671
    - Boicervoise (Pierre André) maître et marchand potier d'étain rue de la Verrerie § bail à .., 25 novembre 1729; MC/ET/XIX/671
      bail; Boicervoise, Pierre André
    - Bedié (Henri) maître peintre [de l'Académie de Saint-Luc] rue Neuve Saint-Laurent § procuration de la veuve de .., 10 décembre 1729; MC/ET/XIX/671
      procuration; Bedié, Henri
    - Maire (Claude) maître tabletier à Paris § quittance au Roi, 14 décembre 1729; MC/ET/XIX/671
    - Levesque (Jean), marchand orfèvre, rue de Jouy § Compte portant, quittance et obligation, 30 décembre 1729; MC/ET/XIX/671
      compte; obligation; quittance; Levesque, Jean
  - Minutes. 1730, janvier - mai, janvier - mai 1730; MC/ET/XIX/672
    - Blain (Adrian), [peintre], à Paris § Mariage de la veuve de .. (pièce annexe: Etat des meubles de la veuve, dont 14 tableaux peints sur toile, qu'en miniature, différents sujets), 8 janvier 1730; MC/ET/XIX/672
      contrat de mariage; Blain, Adrian
    - Destin (Jacques) garde des archives de la maison du Roi rue Saint Victor § Certificat aux dires de Jacques Destin, 10 janvier 1730; MC/ET/XIX/672
    - Valentin (Nicolas) maître maçon rue des Deux Ponts § Consentement, 18 janvier 1730; MC/ET/XIX/672
      Valentin, Nicolas
    - Perrault (Joseph) tailleur de pierres quai des Ormes § Mariage de .., 26 janvier 1730; MC/ET/XIX/672
      contrat de mariage; Perrault, Joseph
    - Thomas (Edme) marchand faïencier rue des Fossés Saint-Germain-l'Auxerrois § bail, 27 février 1730; MC/ET/XIX/672
      bail; Thomas, Edmé
    - Faucheré (Gérard) marchand éventailliste rue Guérin Boisseau § Inventaire après le décès de .., 11 mars 1730; MC/ET/XIX/672
      inventaire; Faucheré, Gérard
    - Barancourt (Claude) marchand éventailliste rue Bourg l'Abbé § Inventaire après le décès du gendre de .., 11 mars 1730; MC/ET/XIX/672
      inventaire; Barancourt, Claude